【裁判字號】    92,訴,1246
【裁判日期】    920625
【裁判案由】    毒品危害防制條例
【裁判全文】
臺灣板橋地方法院刑事判決                        九十二年度訴字第一二四六號
    公  訴  人  臺灣板橋地方法院檢察署檢察官
    被      告  甲○○
右列被告因違反毒品危害防制條例案件，經檢察官提起公訴（九十二年度偵字第二七
０三號），本院判決如左：
    主  文
甲○○施用第一級毒品，累犯，處有期徒刑柒月；又施用第二級毒品，累犯，處有期
徒刑肆月。應執行有期徒刑玖月。
    事  實
一、甲○○曾有多次違反麻醉藥品管理條例案件前科，其最近一次所犯違反同條例案
    件，於八十五年三月五日經臺灣高等法院定其應執行刑為有期徒刑二年九月確定
    ，於八十六年五月二十七日交付保護管束，嗣於九十年二月十日撤銷假釋在監執
    行完畢；復因施用毒品案件，經臺灣臺北地方法院以八十七年度毒聲字第七九六
    號裁定送勒戒處所觀察、勒戒後，認有繼續施用毒品傾向，經同院以八十七年度
    毒聲字第九九一號裁定令入戒治處所施以強制戒治一年，再經同院以八十八年度
    毒聲字第九五二號裁定停止戒治，所餘戒治期間付保護管束，於八十八年九月十
    八日保護管束期滿，由臺灣臺北地方法院檢察署檢察官於八十九年五月十五日以
    八十九年度戒毒偵字第一五四號為不起訴處分確定，猶不知悛悔，明知海洛因經
    現行之毒品危害防制條例列為第一級毒品、安非他命為第二級毒品，均不得施用
    、持有，仍基於施用海洛因之犯意，於九十二年一月十六日採尿前二十六小時內
    某時，在不詳地點，施用第一級毒品海洛因一次。其又另行基於施用安非他命之
    犯意，於九十二年一月十六日中午，在臺北縣中和市○○路一二０巷五號四樓，
    施用安非他命一次。嗣於九十二年一月十六日二十時十五分許（起訴書誤載為二
    十二時十分許），在臺北縣中和市○○路一二０巷五號四樓為警查獲，並扣得海
    洛因四小包、安非他命四小包、注射針筒四支、安非他命吸食器一組、海洛因殘
    渣袋七個及安非他命殘渣袋四個。
二、案經臺北縣政府警察局樹林分局報請臺灣板橋地方法院檢察署檢察官偵查起訴。
    理  由
一、右揭事實，訊據被告甲○○固坦承有施用安非他命一次，惟矢口否認有何施用海
    洛因之犯行，經查被告於九十二年一月十六日經警查獲時採尿送驗，呈嗎啡、安
    非他命陽性反應，有臺灣檢驗科技股份有限公司九十二年二月十二日濫用藥物尿
    液檢驗通知書及臺北縣警察局樹林分局毒品危害防制條例案件被移送人姓名及代
    碼對照表各乙份在卷可稽，被告此部份之自白，非出於強暴、脅迫、利誘、詐欺
    、違法羈押或其他不正之方法，且與事實相符，自足以採為證據，至被告雖否認
    有施用第一級毒品海洛因之事實，然查被告於九十二年一月十六日為警採尿液送
    驗結果，發現確有嗎啡之陽性反應，已如前述，且有前揭臺灣檢驗科技股份有限
    公司九十二年二月十二日濫用藥物尿液檢驗通知書乙紙在卷可憑。第按海洛因經
    注射或吸入人體後，約百分之八十於二十四小時內自尿中排出，一般而言，尿液
    中能否驗出嗎啡陽性反應與其投與量、投與途徑、採尿時間、個人體質及檢測方
    法之靈敏度有關，國外曾有文獻報導注射六毫克之海洛因鹽酸鹽，其代謝物嗎啡
    之平均可檢出時限約為二十六小時，業經行政院衛生署藥物食品檢驗局於八十一
    年九月八日以藥檢壹字第八一一四八八五號函述綦詳。被告於九十一年六月一日
    ，在臺北縣政府警察局經警訊問後所採尿液送驗結果既有嗎啡反應，足見被告在
    經警採尿前之二十六小時內某時點，曾有施用毒品之事實。再參諸海洛因係由嗎
    啡經化學合成之半人工合成品，其毒性倍於嗎啡，其施打或吸食後經人體代謝作
    用而分解成毒性較低之嗎啡，而於尿液中被檢測出，故吸食或施打海洛因或嗎啡
    在尿液中均以嗎啡形態被檢測出，此為本院職務上已知之事實，並經行政院衛生
    署藥物食品檢驗局上揭函文敘明，復觀以目前一般常見施用之毒品皆係海洛因，
    甚少或甚至未見有施用鴉片或嗎啡者之常情，則被告顯施用毒品係海洛因至少一
    次，亦應堪以認定。是被告辯稱未施用毒品海洛因云云，顯不足採信。另被告前
    因施用毒品案件，經臺灣臺北地方法院檢察署檢察官聲請臺灣臺北地方法院依毒
    品危害防制條例之規定裁定送觀察、勒戒，經勒戒結果，因有繼續施用毒品之傾
    向，而經臺灣臺北地方法院檢察署檢察官聲請臺灣臺北地方法院以八十七年度毒
    聲字第九九一號裁定送強制戒治，嗣於八十九年五月十五日以八十九年度戒毒偵
    字第一五四號為不起訴處分確定等情，亦有臺灣高等法院檢察署刑案紀錄簡覆表
    各一份在卷可考，本案事證明確，被告犯行洵堪認定。
二、按海洛因及甲基安非他命分屬第一級及第二級毒品，毒品危害防制條例第二條第
    二項第一款及第二款定有明文。核被告施用第一、二級毒品海洛因及安非他命之
    行為，係犯毒品危害防制條例第十條第一項之施用第一級毒品罪及同條第二項之
    施用第二級毒品罪；其持有海洛因及甲基安非他命之低度行為，分別為施用之高
    度行為所吸收，均不另論罪；其所犯上開二罪，犯意各別，行為互異，應分論併
    罰。末查，被告曾有如事實欄所載之前科紀錄，此有臺灣高等法院檢察署刑案紀
    錄簡覆表一份在卷足參，茲於有期徒刑執行完畢後五年內再犯有期徒刑以上之前
    開二罪，為累犯，均應依法各加重其刑。爰審酌被告有多次施用毒品遭查獲之紀
    錄，素行非佳，且前已有因施用毒品經強制戒治後，獲不起訴處分之寬典，猶因
    施用海洛因及安非他命再犯本罪，顯未衷心悛悔，漠視法令之禁制，恣意濫用藥
    品，甚為可訾，兼衡其施用海洛因及安非他命所生危害實以自戕健康為主，於他
    人尚無明顯重大危害及其犯罪後態度等一切情狀，分別量處如主文所示之刑，並
    定其應執行之刑，以示懲儆。
三、扣案之海洛因四小包、安非他命四小包、注射針筒四支、安非他命吸食器一組、
    海洛因殘渣袋七個及安非他命殘渣袋四個，係陳威霖所有，此據被告甲○○分別
    於警訊或本院訊問時均陳明上情無訛，核與同案被告陳威霖於警訊時供述為其所
    ，供其平日吸食安非他命及施打海洛因所用之物等語相符，有警訊筆錄乙紙附卷
    可憑，參諸與被告同時查獲者尚有王馨翊與陳威霖等人，且查獲扣案物之處所非
    被告之住居所，尚難遽認前開扣案物品即為被告所有，或與被告前開施用第一級
    、第二級毒品犯行有關，爰均不為沒收銷燬或沒收之諭知，附此敘明。
據上論斷，應依刑事訴訟法第二百九十九條第一項前段，毒品危害防制條例第十條第
一項、第二項，刑法第十一條前段、第四十七條、第五十一條第五款，判決如主文。
本案經檢察官馬中琍到庭執行職務
中    華    民    國      九十二      年      六      月      二十五    日
                                      臺灣板橋地方法院刑事第二庭
                                          法  官  吳幸娥
右正本證明與原本無異。
如不服本判決，應於判決送達後十日內，向本院提出上訴狀。
                                          書記官  洪惠玲
中    華    民    國      九十二      年      六      月      二十五    日
附錄本案論罪科刑法條全文
毒品危害防制條例第十條：
施用第一級毒品者，處六月以上五年以下有期徒刑。
施用第二級毒品者，處三年以下有期徒刑。


司法院資訊處製作；財團法人民間司法改革基金會備份。
